臺灣高等法院臺中分院刑事判決　　　　　　　　　　九十三年度上訴字第七五九號
　　上　訴　人
　　即　被　告　甲○○
右上訴人因違反毒品危害防制條例案件，不服臺灣南投地方法院九十三年度訴字第一
二六號中華民國九十三年五月十三日第一審判決（起訴案號：臺灣南投地方法院檢察
署九十二年度毒偵字第七五八、九四七號，暨移
號），提起上訴，本院判決如左：
      主  文
原判決撤銷。
甲○○連續施用第壹級毒品，累犯，處有期徒刑壹年。
      事  實
一、甲○○前於民國八十八年間因施用第二級毒品安非他命案件，經觀察、勒戒後，
    認無繼續施用毒品之傾向，由臺灣南投地方法院檢察署檢察官於八十八年五月六
    日，以八十八年偵字第一八一九號為不起訴處分；復於八十九年六月間因施用第
    一級毒品海洛因及第二級毒品安非他命等案件，經觀察、勒戒後，繼送強制戒治
    後，成績合格停止戒治，所餘戒治期間交付保護管束，於九十年九月十九日保護
    管束期滿未經撤銷。而該次施用毒品犯行並由臺灣南投地方法院檢察署檢察官提
    起公訴，經原審法院於八十九年十月二十日以八十九年度訴字第三八二號分別判
    處有期徒刑八月、五月，應執行有期徒刑一年確定，於九十一年十月六日縮短刑
    期執行完畢。詎甲○○仍未能戒除毒癮，復基於施用第一級毒品之概括犯意，自
    九十二年六月下旬某日起，至九十二年十月九日十三時止，以及於九十三年三月
    一日十九時許，在南投縣草屯鎮○○里○○街二三二號住處，以將海洛因摻入香
    煙或以注射之方式，連續施用第一級毒品海洛因多次，嗣分別於九十二年八月二
    十一日十七時五十分許，為警在南投縣草屯鎮○○里○○路敦和宮康樂臺旁查獲
    ；又於九十二年十月十二日十六時十分許，在彰化縣芬園鄉○○村○○路○段三
    五一號旁為警查獲，以及又於九十三年三月六日，為警通知前往毒品調驗時查獲
    。
二、案經南投縣政府警察局草屯分局及彰化縣政府警察局彰化分局報告臺灣南投地方
    法院檢察署檢察官偵查起訴，及移送併辦。
      理  由
一、右揭犯罪事實，業據被告甲○○於原審法院及本院審理時坦白承認，且被告於九
    十二年八月二十一日、九十三年十月十二日、九十三年三月六日，為警查獲時所
    採尿液，經送驗結果均呈嗎啡陽性反應，此有南投縣政府衛生局九十二年九月二
    日投衛局檢字第○九二○○一四九二九號尿液檢驗單、內政部警政署刑事警察局
    九十二年十二月二十三日刑鑑字第○九二○二二二七二九號鑑驗通知書、彰化縣
    政府衛生局九十二年十月十七日煙檢字第九二二○○八號煙毒尿液檢驗成績書、
    詮昕科技股份有限公司之九十三年三月十七日尿液檢驗報告書各一紙在卷可稽，
    是被告自白與事實相符。又被告前因施用第二級毒品案件，經原審法院以八十八
    年度毒聲字第五七一號裁定送觀察、勒戒，認無繼續施用毒品之傾向，經臺灣南
    投地方法院檢察署檢察官於八十八年五月六日以八十八年度偵字第一八一九號為
    不起訴處分確定，復因施用第一級、第二級毒品案件，經送觀察、勒戒後，認有
    繼續施用毒品傾向，再經原審法院八十九年度毒聲字第一五七八號裁定令入戒治
    處所施以強制戒治，嗣因戒治成效良好，再經原審法院九十年度毒聲字第一○六
    號裁定停止戒治（保護管束期間至九十年九月十九日），且該次施用毒品犯行，
    亦經原審法院八十九年度訴字第三八二號判處應執行有期徒刑一年（施用第一級
    毒品部分判處有期徒刑八月、施用第二級毒品部分判處有期徒刑五月）確定等情
    ，有臺灣南投地方法院檢察署刑案資料查註紀錄表、臺灣高等法院被告全國前案
    紀錄表各一份在卷可稽，是被告於強制戒治後五年內再犯毒品危害防制條例第十
    條第一項之罪，事證明確，應依法論科。
二、按海洛因係毒品危害防制條例所稱之第一級毒品，核被告甲○○所為，係犯毒品
    危害防制條例第十條第一項之施用第一級毒品罪。又被告行為後，毒品危害防制
    條例固經修正施行，然修正內容未涉及施用毒品罪刑罰之變更，且本案情形不論
    適用新、舊法，被告應受刑罰追訴之結論並無二致，自無庸為新、舊法之比較，
    附此敘明。被告為施用毒品海洛因而持有毒品之低度行為，已為其施用之高度行
    為所吸收，不另論罪。被告多次施用第一級毒品海洛因之犯行，時間緊接，方法
    相同，觸犯構成要件相同之罪名，顯係基於概括犯意為之，應依連續犯之規定論
    以一罪，並加重其刑。被告曾因違反毒品危害防制條例案件，經原審法院於八十
    九年十月二十日以八十九年度訴字第三八二號判處有期徒刑八月、五月，應執行
    有期徒刑一年確定，於九十一年十月六日縮短刑期執行完畢，有臺灣南投地方法
    院檢察署刑案資料查註紀錄表、臺灣高等法院被告全國前案紀錄表各一紙在卷可
    考，其於有期徒刑執行完畢五年內再犯本件有期徒刑以上之罪，係屬累犯，應依
    刑法第四十七條規定，加重其刑，並遞加之。公訴人雖僅起訴一部，然檢察官移
    送併辦被告於九十三年三月一日施用之部分與起訴部分有連續犯之裁判上一罪關
    係為起訴效力所及，本院應併予審究。原審認上訴人罪證明確，予以論罪科刑，
    固非無見，惟查原審未及就併案被告施用第一級毒品海洛因，加以審究，尚有未
    洽，上訴人上訴意旨指摘原判決量刑過重為不當，雖無理由，惟原審法院判決既
    有上開可議之處，應由本院將原判決撤銷改判。爰審酌被告有違反麻醉藥品管理
    條例、毒品危害防制條例等前科，素行欠佳，於強制戒治後仍不知戒絕毒癮、施
    用期間為三個多月，惟施用毒品係戕害自身健康且犯後坦承犯行之態度等一切情
    狀，量處如主文所示之刑。另扣案之注射針筒二支，被告否認為其所有，且綜觀
    卷內事證，並無證據足證為被告所有，檢察官請求沒收，尚有誤會，附此敘明。
據上論結，應依刑事訴訟法第三百六十九條第一項前段、第三百六十四條、第二百九
十九條第一項前段、毒品危害防制條例第十條第一項，刑法第十一條前段、第五十六
條、第四十七條，判決如主文。
本案經檢察官乙○○到庭執行職務。
中      華      民      國      九十三    年    六    月    二十九      日
                                   臺灣高等法院臺中分院刑事第十一庭
                                           審判長法　官  李  璋  鵬
                                                 法　官  胡  森  田
                                                 法　官  蕭  錦  鍾
右正本證明與原本無異。
如不服本判決應於收受送達後十日內向本院提出上訴書狀，其未敘述上訴之理由者並
得於提起上訴後十日內向本院補提理由書（均須按他造當事人之人數附繕本）。
                                                 書記官  蘇  昭  文
中     華     民     國     九十三     年      六      月     三十      日
附錄本案論罪科刑法條：
毒品危害防制條例第十條第一項：
施用第一級毒品者，處六月以上五年以下有期徒刑。
                 　　　　　Ｆ
